臺灣桃園地方法院刑事判決　　　　　　　 94年度訴字第707號
公　訴　人　臺灣桃園地方法院檢察署檢察官
被　　　告　甲○○
選任辯護人　巨克安律師
上列被告因違反槍砲彈藥刀械管制條例案件，經檢察官提起公訴
（93年度偵字第19824 號、94年度偵字第4072號）及移送併辦（
94年度偵字第6656號），本院判決如下：
    主  文
甲○○連續未經許可，製造可發射子彈具有殺傷力之改造玩具手
槍，累犯，處有期徒刑伍年陸月，併科罰金新臺幣拾捌萬元，罰
金如易服勞役，以罰金總額與陸個月之日數比例折算，扣案如附
表壹所示之物均沒收。又未經許可，持有空氣槍，處有期徒刑壹
年貳月，併科罰金新臺幣陸萬元，罰金如易服勞役，以新臺幣玖
佰元（即銀元參佰元），折算壹日，扣案如附表貳所示之物均沒
收。應執行有期徒刑陸年陸月，併科罰金新臺幣貳拾壹萬元，罰
金如易服勞役，以罰金總額與陸個月之日數比例折算，扣案如附
表壹、貳所示之物均沒收。
    事  實
一、甲○○前因恐嚇取財案件，經臺灣高等法院以八十六年度上
    訴字第三一七號判決判處有期徒刑一年，最高法院以八十六
    年度臺上字第五八一七號判決駁回上訴確定，於民國八十七
    年四月十二日執行完畢。甲○○明知具有殺傷力之槍枝、子
    彈、各式槍枝之主要組成零件係屬槍砲彈藥刀械管制條例管
    制之物品，非經主管機關許可，不得製造、持有，竟分別為
    下列行為：(一)甲○○基於持有槍枝主要組成零件之犯意及製
    造有殺傷力之改造玩具手槍、子彈之概括犯意，於九十二年
    四月上旬（即一日至十日）某日起，先在桃園縣中壢市大江
    購物中心華山玩具店以一支新臺幣（下同）約四千五百元至
    一萬元不等之價格購買數量不詳之玩具槍後，再未經許可向
    姓名年籍不詳綽號「青劍」之成年男子大量購入可換裝至玩
    具槍內之金屬槍管（一支約八千元）與製作有殺傷力子彈之
    彈頭與彈殼（一顆約一百至二百元），非法持有槍枝主要組
    成零件之金屬槍管，並先後在桃園縣桃園市○○○街一七二
    號租屋處及桃園市○○路○段九十三號二樓之一租屋處，以
    砂輪機、鑽床、研磨機、噴燈、挫刀、游標卡尺、螺絲起子
    等工具，將槍枝主要零件之貫通金屬槍管研磨後換裝至玩具
    手槍中，將彈頭、彈殼加裝火藥或喜得釘之工業火藥、底火
    再組裝等方式，多次製造可發射子彈具有殺傷力之改造玩具
    手槍約十餘支及有殺傷力之改造子彈約數百顆，於九十三年
    九月間經警察覺可疑而監聽被告當時所使用之000000
    0000號、0000000000號行動電話號碼之電話
    內容，再為警於九十三年十二月十四日下午三時三十分許跟
    監甲○○，並前往甲○○桃園縣桃園市○○路○段九三號二
    樓之一之租處搜索，當場在主臥室及客房內查獲砂輪機一臺
    、鑽床一臺、研磨機一臺、噴燈二支、挫刀六支、游標卡尺
    二支、螺絲起子九支、改造工具一批等製造槍、彈工具；仿
    ＧＬＯＣＫ廠二七型半自動手槍外型製造之金屬玩具手槍槍
    身（不含槍管）一支、玩具金屬手槍半成品（含玩具金屬槍
    身、滑套、玩具金屬槍管）一支、彈簧七十七支、土造金屬
    彈殼二千顆、金屬彈頭一千九百顆、槍枝零件一批（含玩具
    金屬滑套二個、玩具金屬槍管一支、玩具金屬滑套、玩具金
    屬撞針座九個、撞針座一個、玩具金屬抓子鉤、金屬抓子鉤
    、金屬撞針半成品、金屬滑套前蓋）、土造金屬槍管半成品
    十七支、具阻鐵之玩具金屬槍管一支、玩具底火十包、喜得
    釘十七顆、土造金屬彈殼四十四顆、玩具烏茲衝鋒槍金屬槍
    身一支、火藥二盒、土造金屬彈殼四十五顆、玩具金屬彈匣
    二個、手槍護木一組等非列管之槍砲彈藥主要組成零件之零
    組件；槍枝主要組成零件之土造金屬槍管七支；甲○○製造
    之子彈三百零九顆（起訴書附表誤載為二百九十一顆與三顆
    ；經鑑定後，其中八顆不具殺傷力）；甲○○製造完成可發
    射子彈具有殺傷力之改造仿ＢＥＲＥＴＴＡ廠八四型半自動
    手槍製造之金屬玩具手槍二支（槍枝管制編號：00000
    00000號、0000000000號）等物，始悉上情
    。
二、甲○○明知未經主管機關許可，不得擅自持有具有殺傷力之
    空氣槍，竟於九十二年四月至九十三年十二月十四日甲○○
    為警查獲前之期間內某日，為供己打獵使用而向中壢市大江
    購物中心華山玩具店購入以二氧化碳氣瓶為發射動力之具有
    殺傷力之瓦斯空氣長槍一支（槍枝管制編號：000000
    0000號）、具有殺傷力之瓦斯空氣手槍一支（槍枝管制
    編號：0000000000號）而持有之，嗣為警於九十
    三年十二月十四日下午三時三十分許，在甲○○位於桃園縣
    桃園市○○路○段九三號二樓之一租屋處客房內查獲上開具
    有殺傷力之瓦斯空氣槍二支、不具殺傷力之瓦斯空氣長槍一
    支與瓦斯空氣手槍二支（槍枝管制編號：00000000
    00號、0000000000號、0000000000
    號）、二氧化碳氣瓶十五瓶、發射所用之鉛彈二盒、鋼珠二
    包、試射所用之靶箱一個。
三、案經臺北市政府警察局移請臺灣桃園地方法院檢察署檢察官
    偵查起訴。
    理  由
一、訊據被告甲○○對於前揭自九十二年四月上旬起至九十三年
    十二月十四日為警查獲止，連續製造可發射子彈具有殺傷力
    之改造玩具手槍及有殺傷力之子彈與持有瓦斯空氣槍等行為
    均坦承不諱，惟僅辯稱：不知道伊自店家所購入之瓦斯空氣
    槍五支其中二支具有殺傷力云云。經查：
  (一)被告於九十三年十二月十四日為警在桃園縣桃園市○○路○
    段九三號二樓之一之客房內查獲手槍二支（槍枝管制編號：
    0000000000號、0000000000號）及在
    上開租屋處客房及主臥室內共查獲子彈三百零九顆（臺北市
    政府警察局刑事警察大隊扣押物品目錄表誤載為二百九十一
    顆及三顆，偵一卷第十頁、第十二頁）等情，業經被告坦承
    不諱，復有上開槍、彈扣案及查獲現場照片（偵一卷第十三
    至二五頁）可稽，而上開槍、彈經送內政部警政署刑事警察
    局鑑定，認手槍二支（槍枝管制編號：000000000
    0號、0000000000號）均係仿ＢＥＲＥＴＴＡ廠
    八四型半自動手槍製造之金屬玩具手槍，更換土造金屬槍管
    改造而成之改造手槍，機械性能良好，可擊發適用子彈，認
    具殺傷力。子彈三百零九顆：一百四十六顆，五顆係由土造
    金屬彈殼加裝七釐米至九釐米之金屬彈頭而成，不具底火、
    火藥，非為完整子彈結構而不具殺傷力，一百四十一顆認均
    係土造子彈，採樣四十七顆試射，四十五顆可擊發認具殺傷
    力，二顆無法擊發而不具殺傷力；一百四十四顆，一顆係土
    造金屬彈殼，一百四十三顆均係土造子彈，採樣四十八顆試
    射，均可擊發認具殺傷力；十六顆均係十二ＧＡＵＧＥ制式
    散彈，均具殺傷力；二顆均係口徑零點二二制式子彈，均具
    殺傷力；一顆係口徑九釐米制式子彈，認具殺傷力；有刑事
    警察局九十三年十二月十五日出具之刑鑑字第○九三○二四
    九一三三號槍彈鑑定書及九十四年四月二十八日出具之刑鑑
    字第○九三○二五二五二七號槍彈鑑定書可參（偵一卷第八
    九頁以下、本院卷），而九十三年十二月十四日警員亦至被
    告上開租屋處查獲砂輪機一臺、鑽床一臺、研磨機一臺、噴
    燈二支、挫刀六支、游標卡尺二支、螺絲起子九支、改造工
    具一批等可用作製造槍、彈之工具及仿ＧＬＯＣＫ廠二七型
    半自動手槍外型製造之金屬玩具手槍槍身（不含槍管）一支
    、玩具金屬手槍半成品（含玩具金屬槍身、滑套、玩具金屬
    槍管）一支、彈簧二十七支、土造金屬彈殼二千顆、金屬彈
    頭一千九百顆、槍枝零件一批（含玩具金屬滑套二個、玩具
    金屬槍管一支、玩具金屬滑套、玩具金屬撞針座九個、撞針
    座一個、玩具金屬抓子鉤、金屬抓子鉤、金屬撞針半成品、
    金屬滑套前蓋）、土造金屬槍管半成品十七支、具阻鐵之玩
    具金屬槍管一支、玩具底火十包、喜得釘十七顆、土造金屬
    彈殼四十四顆、玩具烏茲衝鋒槍金屬槍身一支、火藥二盒、
    土造金屬彈殼四十五顆、玩具金屬彈匣二個、手槍護木一組
    、土造金屬槍管成品七支等可用以組裝可發射子彈具有殺傷
    力之改造玩具手槍與具有殺傷力之子彈的零件，其中土造金
    屬槍管成品七支亦經內政部認定為內政部臺（八六）內警字
    第八六七○六八三號公告之槍砲彈藥主要組成零件，有內政
    部九十四年六月十三日內授警字第○九四○一○○七五六號
    函示明確（本院卷），扣案物品與被告供稱：係使用上開工
    具將金屬槍管研磨後換裝至玩具手槍中以改造槍枝，扣案手
    槍二支均為伊所改造完成，伊將金屬彈頭、彈殼加裝火藥、
    底火後組合以製造子彈，扣案經改造完成之玩具手槍二支、
    子彈均是伊所製作等情節（偵一卷第三一頁、第六十頁、本
    院九十四年四月二十七日準備程序筆錄第二頁、九十四年七
    月一日審判筆錄第八至九頁）均相符合，足認被告自白與事
    實相符，是被告自九十二年四月上旬（一至十日）間某日起
    至九十三年十二月十四日為警查獲前，持有槍砲彈藥主要組
    成零件，並進而連續製造可發射子彈具有殺傷力之改造玩具
    手槍及具有殺傷力之子彈犯行明確。
  (二)被告於九十三年十二月十四日為警在上開租屋處客房所查獲
    瓦斯空氣槍五支（槍枝管制編號：0000000000號
    、0000000000號、0000000000號、0
    000000000號、0000000000號），有上
    開瓦斯空氣槍五支扣案足憑，而瓦斯空氣槍送請內政部警政
    署刑事警察局鑑定，結果為：槍枝管制編號0000000
    000號槍枝，認係空氣長槍，以小型二氧化碳鋼瓶內之氣
    體為發射動力，機械性能良好，經實際試射，測得單位面積
    動能分別為三七．八七、四○．三四、三六．四三焦耳／平
    方公分；槍枝管制編號0000000000號槍枝，認係
    空氣手槍，以小型二氧化碳鋼瓶內之氣體為發射動力，機械
    性能良好，經實際試射，測得單位面積動能分別為三○．九
    四、三○．五○、二九．六四焦耳／平方公分，槍枝管制編
    號0000000000號槍枝為空氣長槍，槍枝管制編號
    0000000000號、0000000000號槍枝均
    為空氣手槍，亦均以小型二氧化碳鋼瓶內之氣體為發射動力
    ，機械性能良好，經實際試射，單位面積動能均未超過十二
    焦耳／平方公分；依刑事警察局對活豬作射擊測試結果，彈
    丸單位面積動能達二四焦耳／平方公分，足以穿入豬隻皮肉
    層及日本科學警察研究所研究結果，彈丸單位面積動能達二
    ○焦耳／平方公分則足以穿入人體皮肉層，有刑事警察局九
    十四年四月二十八日出具之刑鑑字第○九三○二五二五二七
    號槍彈鑑定書（本院卷）可稽，以上開實驗數據觀之，查獲
    之瓦斯空氣槍其中二支空氣槍（槍枝管制編號000000
    0000號、槍枝管制編號0000000000號）發射
    彈丸之單位面積動能足以穿透人體皮肉層，而可認為具有殺
    傷力。被告於警詢、偵查及本院審理中既均坦承為其所有，
    並供承：空氣槍係伊與要改造的玩具槍一起向大江購物中心
    的華山玩具店買來的，自己拿來打獵用，沒有經過改造等語
    （偵一卷第三十頁、第六十頁、本院九十四年七月一日審判
    筆錄第八頁、九十四年七月二十九日審判筆錄第五頁），被
    告既已坦承持有上開具有殺傷力之空氣槍，而查獲當天亦扣
    得試射靶箱一個、可供作空氣槍發射彈丸使用之鋼珠二包、
    鉛彈二盒、發射動力之二氧化碳氣瓶十五瓶等物（偵一卷第
    十一頁、第十二頁），被告亦於本院審理中陳稱：靶箱是用
    來練空氣槍用的等語（本院九十四年四月二十七日準備程序
    筆錄第二頁），顯見被告已有實際發射過扣案之空氣槍，再
    參被告有長期製造具有殺傷力之改造玩具手槍經驗，對於槍
    枝之殺傷力定有所認知，是被告辯稱：不知其中二支空氣槍
    具有殺傷力云云，自難以採信，被告未經許可持有具有殺傷
    力之空氣槍犯行明確，亦應依法論科。
二、
  (一)按被告甲○○將不具殺傷力之玩具手槍以換裝槍管方式改造
    成可發射子彈而具殺傷力槍枝，其行為即屬製造槍枝；而以
    玩具手槍改造而成可發射子彈具有殺傷力之槍枝，核屬槍砲
    彈藥刀械管制條例第四條第一項第一款所定各種制式槍枝以
    外之「其他可發射子彈具有殺傷力之各式槍砲」。次按土造
    之金屬槍管，係屬槍砲彈藥刀械管制條例第四條第三項所定
    其他各式槍砲之主要組成零件，此經內政部依該條例第四條
    第三項之規定於八十六年十一月二十四日以臺（八六）內警
    字第八六七○六八三號公告在案。又被告行為後，槍砲彈藥
    刀械管制條例業於九十四年一月二十六日修正公布（以下簡
    稱為修正前槍砲彈藥刀械管制條例），其中就未經許可製造
    其他可發射子彈具有殺傷力之各式槍砲行為，其處罰規定原
    列於第十一條第一項，法定刑為五年以上有期徒刑，併科一
    千萬元以下罰金，修正後移列為同條例第八條第一項，法定
    刑為無期徒刑或五年以上有期徒刑，併科一千萬元以下罰金
    ；就未經許可持有空氣槍，其處罰原列於第八條第四項，處
    一年以上七年以下有期徒刑，併科新臺幣七百萬元以下罰金
    ，修正後仍列在第八條第四項，惟法定刑提高為三年以上十
    年以下有期徒刑，併科新臺幣七百萬元以下罰金，是比較修
    正前後之法律規定，以修法前之規定對被告最為有利，依刑
    法第二條第一項但書之規定，應適用修正前槍砲彈藥刀械管
    制條例第十一條第一項、第八條第四項之規定處斷。核被告
    甲○○所為，係犯修正前槍砲彈藥刀械管制條例第十一條第
    一項未經許可製造可發射子彈具有殺傷力之其他各式槍砲罪
    、修正前槍砲彈藥刀械管制條例第八條第四項未經許可持有
    空氣槍罪、槍砲彈藥刀械管制條例第十二條第一項未經許可
    製造子彈罪（起訴書雖漏引修正前槍砲彈藥刀械管制條例第
    八條第四項罪名，惟起訴書犯罪事實欄附表已記載被告未經
    許可持有空氣槍之事實，公訴人亦已於九十四年七月二十九
    日審判期日增列修正前槍砲彈藥刀械管制條例第八條第四項
    為起訴法條，本院九十四年七月二十九日審判筆錄第八頁）
    。被告為製造有殺傷力之改造玩具手槍而購入槍管後持有之
    行為，及製造有殺傷力之改造玩具手槍、子彈後之持有有殺
    傷力之改造玩具手槍、子彈等低度行為，均為製造之高度行
    為所吸收，均不另論罪。被告所為多次製造具有殺傷力之改
    造玩具手槍行為及多次製造有殺傷力之子彈行為，均時間緊
    接，所犯為構成要件相同之罪名，顯均係出於概括之犯意為
    之，為連續犯，應分別依刑法第五十六條規定論以未經許可
    製造可發射子彈具有殺傷力之其他各式槍砲罪及未經許可製
    造子彈罪。被告同時製造可發射子彈具有殺傷力之改造玩具
    手槍及製造子彈，為一行為觸犯未經許可製造可發射子彈具
    有殺傷力之其他各式槍砲罪及未經許可製造子彈罪二罪名，
    為想像競合犯，應從依刑法第五十五條規定，從一重之未經
    許可製造可發射子彈具有殺傷力之其他各式槍砲罪處斷。而
    被告未經許可持有空氣槍犯行，既經被告供承係與尚未改造
    之玩具手槍一起買進，被告持有具殺傷力空氣槍之初，玩具
    手槍尚未改造成有殺傷力之槍枝，顯見被告持有具殺傷力空
    氣槍之初並未同時持有具殺傷力之改造玩具手槍，被告持有
    具殺傷力之空氣槍及經改造後有殺傷力之玩具手槍，其目的
    、來源均有所不同，自難認有何想像競合犯或牽連犯等裁判
    上一罪關係，故可認被告所犯未經許可製造可發射子彈具有
    殺傷力之其他各式槍砲罪及未經許可持有空氣槍罪，其犯意
    各別，罪名不同，應予分論併罰。
  (二)又被告前因恐嚇取財案件，經臺灣高等法院以八十六年度上
    訴字第三一七號判決判處有期徒刑一年，最高法院以八十六
    年度臺上字第五八一七號判決駁回上訴確定，於八十七年四
    月十二日執行完畢，有臺灣高等法院被告前案紀錄表可參，
    被告於有期徒刑執行完畢後五年內，再犯本件未經許可製造
    可發射子彈具有殺傷力之其他各式槍砲罪，為累犯，應依刑
    法第四十七條規定加重其刑，而被告未經許可持有空氣槍犯
    行，依現存事證並無法證明被告自八十七年四月十二日執行
    完畢後五年內某日起即未經許可持有具殺傷力之空氣槍，應
    為被告有利之認定，就此犯行認被告尚不構成累犯。至被告
    所稱：被查獲當天係主動告知警員有製造槍彈犯行，應構成
    自首等情，惟當天查獲被告之臺北市政府警察局刑事警察大
    隊警員陳契彰於本院審理中已證稱：九十三年十二月十四日
    之前已接獲線報綽號「咖啡」之被告有涉嫌製造槍彈，故有
    前往被告租屋處查訪及調查被告使用之車輛，亦有監聽被告
    使用之電話內容等語（本院九十四年七月一日審判筆錄第三
    至六頁），並提出自九十三年九月至十一月間監聽綽號「咖
    啡」使用之0000000000號、000000000
    0號二支行動電話執行通訊監察案件譯文表（本院卷）佐參
    ，被告亦坦承其綽號為「咖啡」，九十三年九月至十一月間
    曾使用0000000000號、0000000000號
    二支行動電話之情（九十四年七月二十九日審判筆錄第四至
    第五頁），足認被告於九十三年十二月十四日為警查獲時，
    涉嫌上開罪名已遭警方發覺，非由被告主動供出始知悉，自
    難構成自首，而有減輕其刑或免除其刑之適用，附此敘明。
    爰審酌被告持有空氣槍、製造槍彈之動機、目的，所持有空
    氣槍、製造槍彈之行為情狀、數量、對社會所生之危害，被
    告犯後坦承大部分犯行已有悔悟等一切情狀，量處如主文所
    示之刑，並就罰金部分定易服勞役之折算標準，再定應執行
    之刑示懲。
  (三)扣案如附表一編號第一至四號、第十一號及附表二編號第一
    號、第二號所示之有殺傷力之改造玩具手槍、有殺傷力之子
    彈、槍枝主要組成零件及有殺傷力之空氣槍，均為槍砲彈藥
    刀械管制條例列管之違禁物，應依刑法第三十八條第一項第
    一款諭知沒收，而附表一編號第五至十號、第十二至第十六
    號所示之物，均為製造槍、彈所用之物，復為被告坦承為其
    所有之物，附表二編號三二氧化碳氣瓶係空氣槍之發射動力
    ，附表二編號四之鉛彈、鋼珠係空氣槍發射所使用之發射物
    ，可認係持有空氣槍所用之物，亦為被告坦承為其所有，均
    應依刑法第三十八條第一項第二款諭知沒收。至於有殺傷力
    之土造子彈二百八十二顆中，為鑑定而實際試射九十三顆，
    試射後已不能再次擊發而非屬違禁物，試射後所餘之物又非
    被告犯罪所用或犯罪所得之物，而被告另持有之不具殺傷力
    空氣槍（槍枝管制編號：0000000000號、000
    0000000號、0000000000號），並未禁止
    持有，試射靶箱一個亦非持有空氣槍所用之物，均不依法諭
    知沒收，附此敘明。
三、公訴意旨另以：(一)被告甲○○於九十二年四月間某日起，以
    鑽床、研磨機、砂輪機等工具，未經許可製造不具有殺傷力
    之子彈八顆及改造玩具手槍四支，於九十三年十二月十四日
    為警在桃園縣桃園市○○路○段九十三號二樓之一租屋處查
    獲上開不具殺傷力之土造子彈八顆，又於九十四年二月一日
    下午四時許，經警方借提在桃園縣桃園市○○路與長壽路口
    之公七停車場內，查獲改造手槍四支等物。(二)被告於九十二
    年四月間某日起至九十三年十二月十四日為警查獲時為止，
    未經許可持有不具殺傷力之空氣槍（槍枝管制編號：000
    0000000號、0000000000號、00000
    00000號），而於九十三年十二月十四日在上開租屋處
    為警扣得不具殺傷力之空氣槍三支。(三)被告於九十二年四月
    間某日起，將自己改造完成可發射子彈具有殺傷力之改造玩
    具手槍及有殺傷力之子彈，以每支改造手槍二萬五千元至三
    萬五千元不等之價格，每顆改造子彈二百五十元至三百元不
    等之價格，在桃園縣境內，販售予姓名年籍均不詳綽號「小
    豪」、「神經」等男子，嗣於九十三年十二月十四日下午三
    時三十分許為警在桃園縣桃園市○○路○段九十三號二樓之
    一租屋處查獲。因認被告另涉犯修正前槍砲彈藥刀械管制條
    例第十一條第一項販賣可發射子彈具有殺傷力之改造玩具手
    槍罪、第八條第四項持有空氣槍罪及槍砲彈藥刀械管制條例
    第十二條第一項製造、販賣子彈罪。
四、
  (一)按犯罪事實應依證據認定之，無證據不得認定其犯罪事實，
    又不能證明被告犯罪者，應諭知無罪之判決，刑事訴訟法第
    一百五十四條第二項、第三百零一條第一項定有明文。又按
    事實之認定，應憑證據，如未能發現相當證據，或證據不足
    以證明，自不能以推測或擬制之方法，以為裁判基礎；在訴
    訟上用以證明事實之證據，須於通常一般之人均不致於有所
    懷疑，而得確信其為真實之程度者，始得據以為有罪之認定
    ，倘其證明尚未達到此一程度，而有合理之懷疑性存在，致
    使無從為有罪之確信時，即應為無罪之判決，最高法院四十
    年臺上字第八六號、七十六年臺上字第四九八六號分別著有
    判例。
  (二)經查，(1)被告甲○○於九十三年十二月十四日為警查獲子彈
    共三百零九顆（起訴書附表誤載客房扣得子彈二百九十一顆
    ，主臥室扣得子彈三顆）及空氣槍五支，惟經送內政部警政
    署刑事警察局鑑定，三百零九顆子彈中，五顆係由土造金屬
    彈殼加裝金屬彈頭而成，不具底火、火藥，非為完整子彈結
    構，二顆土造子彈無法擊發，一顆僅係土造金屬彈殼，均不
    具殺傷力；而五支空氣槍中僅其中二支發射彈丸之單位面積
    動能足以穿透人體皮肉層具有殺傷力，其餘三支空氣槍（槍
    枝管制編號：0000000000號、00000000
    00號、0000000000號）發射彈丸之單位面積動
    能不足以穿透人體皮肉層，已如前所述，有刑事警察局九十
    四年四月二十八日出具之刑鑑字第○九三○二五二五二七號
    槍彈鑑定書（本院卷）可稽，故前揭扣案子彈八顆及空氣槍
    三支，均無殺傷力，自無由認定有何違反槍砲彈藥刀械管制
    條例第十二條第一項製造子彈罪嫌及修正前槍砲彈藥刀械管
    制條例第八條第四項持有空氣槍罪嫌，惟此二部分，分別與
    上開被告違犯槍砲彈藥刀械管制條例第十二條第一項未經許
    可製造子彈罪行及修正前槍砲彈藥刀械管制條例第八條第四
    項未經許可持有空氣槍罪行論罪科刑部分，有裁判上一罪關
    係及實質上一罪關係，均不另為無罪之諭知。(2)被告經警借
    提至桃園縣桃園市○○路、長壽路口旁之公七停車場內查獲
    改造手槍四支，均為被告堅詞否認為其所製造或持有，並辯
    稱：係二年前友人「黃長山」告訴伊公七停車場放置一包東
    西，若有綽號「阿山」的人來拿，再帶「阿山」去拿，伊帶
    警方取出時，才知道那是改造手槍四支等語，上開改造手槍
    四支經送內政部警政署刑事警察局鑑定後，其中二支（槍枝
    管制編號0000000000號、0000000000
    號）為係仿ＢＥＲＥＴＴＡ廠八四型半自動手槍製造之金屬
    玩具手槍，更換土造金屬槍管改造而成之改造手槍，機械性
    能良好，可擊發適用子彈，認具殺傷力；一支（槍枝管制編
    號0000000000號）係仿ＧＬＯＣＫ廠十七型半自
    動手槍製造之玩具手槍，更換土造金屬槍管改造而成之改造
    手槍，機械性能良好，可擊發適用子彈，認具殺傷力；一支
    （槍枝管制編號0000000000號）係仿ＦＮ廠半自
    動手槍製造之玩具金屬手槍，更換土造金屬槍管改造而成之
    改造手槍，機械性能良好，可擊發適用子彈，認具殺傷力，
    有刑事警察局刑鑑字第○九四○○二七七六五號槍彈鑑定書
    （偵二卷第二七頁以下）。檢察官認上開槍枝藏放位置隱密
    ，且「黃長山」已出境等情認被告辯詞不可採信而據以起訴
    被告，惟被告所述之友人「黃長山」出境未歸而無法查證被
    告辯詞可信度，有「黃長山」入出境查詢結果可參（偵二卷
    第十九頁），僅被告辯詞可否採信之問題，藏放槍枝位置隱
    密亦無從推斷即為被告所製造或持有，再查全卷事證，均無
    積極證據可資證明被告確有製造或持有上開改造玩具手槍之
    犯行，亦難僅以被告所辯不可採信而為被告有罪之認定，惟
    此部分與被告違犯修正前槍砲彈藥刀械管制條例第十一條第
    一項未經許可製造可發射子彈具有殺傷力之改造玩具手槍罪
    行部分，有裁判上之一罪關係，亦不另為無罪之諭知。(3)公
    訴意旨認被告涉嫌販賣槍、彈犯行，無非以被告坦承自九十
    二年四月間起製造槍彈後即賣出給姓名年籍不詳「小豪」、
    「神經」等人之情，惟被告之自白不得作為有罪之惟一依據
    ，仍需調查其他必要證據，以察其是否與事實相符。惟查，
    九十三年十二月十四日為警查獲時所扣得之物，均係被告製
    造槍、彈及持有空氣槍犯行之佐證，綜觀卷內事證，亦均未
    實際查得「小豪」、「神經」之人，亦無從查證，又查獲被
    告之警員雖提出監聽被告之通訊監察案件譯文表（本院卷）
    供本院參酌，惟監聽譯文中，亦未出現「小豪」、「神經」
    之人與被告購買槍、彈，被告亦稱該監聽譯文所通話之對象
    並無實際向其購買槍、彈之人等語（本院九十四年七月二十
    九日審判筆錄第七頁），縱監聽之通話內容出現「棺材板」
    、「鐵條」、「丸子」、「衣服」、「西裝」等疑似販賣槍
    彈之暗語，均與被告自白不相符合，且並無被告自白以外其
    他積極之事證可認被告確實有販賣槍、彈予「小豪」、「神
    經」二人之行為，自難論以被告未經許可販賣可發射子彈具
    殺傷力之其他各式槍砲罪及未經許可製造子彈罪，揆諸前揭
    法律、判例之意旨，本應為無罪諭知，惟此部分與被告違犯
    修正前槍砲彈藥刀械管制條例第十一條第一項未經許可製造
    可發射子彈具有殺傷力之改造玩具手槍罪行及槍砲彈藥刀械
    管制條例第十二條第一項未經許可製造子彈部分，有裁判上
    之一罪關係，亦不另為無罪之諭知。
五、併案意旨略以：被告於九十二年四月間某日起，在桃園縣桃
    園市○○○街一七二號及桃園縣桃園市○○路○段九十三號
    二樓之一租屋處，改造具有殺傷力之仿ＡＫ—四七製造之玩
    具步槍一支、金屬玩具手槍二支及子彈九顆，改造完成後藏
    放在桃園縣桃園市○○○街一四八號地下室內停車場水塔上
    方，於九十四年一月二十一日下午三時許借提後帶同警員至
    上址，扣得上開槍彈，因認被告涉犯修正前槍砲彈藥刀械管
    制條例第十一條第一項製造可發射子彈具有殺傷力之改造玩
    具手槍罪及槍砲彈藥刀械管制條例第十二條第一項製造子彈
    罪。經查，被告堅詞否認在上開地點地下室停車場水塔上方
    所扣得之槍彈為其製造，並辯稱：這些是友人「鐘德財」所
    藏放，係九十二年九月至十月間「鐘德財」向伊展示後放置
    在該處，故伊知道藏放地點等語，扣案之改造玩具手槍二支
    、改造玩具步槍一支，子彈九顆，送內政部警政署刑事警察
    局鑑定，僅其中一顆改造子彈不具殺傷力外，其餘槍彈均具
    有殺傷力等情，有刑事警察局刑鑑字第○九四○○一七○五
    八號槍彈鑑定書可稽（九十四年度偵字第六六五六號卷第二
    六頁），被告所稱之「鍾德財」雖於九十三年六月二十四日
    死亡，有個人基本資料查詢結果（九十四年度偵字第六六五
    六號卷第十五頁）供參，惟尚難以被告所辯無法查證，遽認
    此批槍、彈為被告所製造，且此批槍、彈又係被告主動帶同
    警員所查獲，為被告於警詢中所供述甚明，非警員在九十三
    年十二月十四日查獲被告製造槍、彈之時所同時查獲，無由
    認定此批槍、彈與被告製造槍、彈犯行有何關聯，故難認與
    本件被告論罪科刑部分有何連續犯之裁判上一罪關係，而由
    本院併案審究，應退由檢察官另行處理，附此敘明。
據上論斷，應依刑事訴訟法第二百九十九條第一項，修正前槍砲
彈藥刀械管制條例第十一條第一項、第八條第四項、第十二條第
一項，刑法第十一條前段、第二條第一項但書、第五十六條、第
五十五條、第四十七條、第四十二條第二項、第三項，第五十一
條第五款、第七款、第三十八條第一項第一款、第二款，罰金罰
鍰提高標準條例第二條，現行法規所定貨幣單位折算新臺幣條例
第二條，判決如主文。
本案經檢察官洪景明到庭執行職務。
中　　華　　民　　國　　94　　年　　8　　月　　12　　日
                  臺灣桃園地方法院刑事第四庭
                      審判長法  官    陳世宗
                            法  官    尹  良
                            法　官　  蘇昭蓉
以上正本證明與原本無異。
如不服本判決，應於送達後10日內，向本院提出上訴狀。
                            書記官　  韓若玉
中　　華　　民　　國　　94　　年　　8 　　月　　12　　日
附錄法條：
修正前槍砲彈藥刀械管制條例第11條第1項
未經許可，製造、販賣或運輸第4 條第1 項第1 款所稱其他可發
射金屬或子彈具有殺傷力之各式槍砲者，處5 年以上有期徒刑，
併科新台幣1 千萬元以下罰金。
修正前槍砲彈藥刀械管制條例第8條第4項
未經許可，持有、寄藏或意圖販賣而陳列第1 項所列槍枝者，處
1 年以上7 年以下有期徒刑，併科新台幣7 百萬元以下罰金。
修正前槍砲彈藥刀械管制條例第12條第1 項
未經許可，製造、販賣或運輸子彈者，處1 年以上7 年以下有期
徒刑，併科新台幣500 萬元以下罰金。
附表壹：
一、已換裝槍管有殺傷力之仿ＢＥＲＥＴＴＡ廠八四型半自動手
    槍製造之改造金屬玩具手槍貳支（槍枝管制編號：0000
    000000號、0000000000號）。
二、具有殺傷力之土造子彈壹佰捌拾玖顆（具有殺傷力之土造子
    彈貳佰捌拾貳顆，經採樣試射玖拾參顆）。
三、具有殺傷力之一二ＧＡＵＧＥ制式散彈拾陸顆。
四、具有殺傷力之口徑零點二二吋制式子彈貳顆、口徑九釐米制
    式子彈壹顆。
五、土造金屬彈殼肆拾伍顆、土造金屬彈殼肆拾肆顆。
六、手槍半成品貳支（仿ＧＬＯＣＫ廠二七型半自動手槍外型製
    造之金屬玩具手槍槍身壹支、玩具金屬手槍半成品壹支）、
    玩具烏茲衝鋒槍金屬槍身壹支。
七、玩具金屬彈匣貳個。
八、土造金屬彈殼壹批（貳仟顆）。
九、金屬彈頭壹包（壹千玖佰顆）。
十、玩具金屬槍枝零件壹批（含玩具金屬滑套貳個、玩具金屬槍
    管壹支、玩具金屬滑套、玩具金屬撞針座玖個、撞針座壹個
    、玩具金屬抓子鉤、金屬抓子鉤、金屬撞針半成品、金屬滑
    套前蓋）、手槍護木壹組。
十一、土造金屬槍管成品柒支。
十二、土造金屬槍管半成品拾柒支、玩具金屬槍管壹支。
十三、玩具金屬底火拾包。
十四、砂輪機壹臺、鑽床壹臺、研磨機壹臺、噴燈貳支、銼刀陸
      支、彈簧柒拾柒支、游標卡尺貳支、螺絲起子玖支、改造
      工具壹批。
十五、喜得釘拾柒顆。
十六、火藥貳盒。
附表貳：
一、具有殺傷力之空氣長槍壹支（槍枝管制編號：000000
    0000號）。
二、具有殺傷力之空氣手槍壹支（槍枝管制編號：000000
    0000號）。
三、二氧化碳氣瓶拾伍瓶。
四、鉛彈貳盒、鋼珠貳包。
